# 母公司在不丧失控制权的情况下部分处置对子公司的长期股权投资，合并层面涉不涉及..

提问人：txllovewmx 时间：2016-09-21 18:18:42
2014 年有个帖子“对不丧失控制权情况下处置部分对子公司投资处理的探讨分析 ——基于两种合并报表模式”，学习收益良多，现在有个问题，也是别人问的，有点蒙圈，希望大家帮忙解答下。 假设A公司 2013 年 1 月 1 日支付 100 元购买取得B公司100%股权。B公司在购买日可辨认净资产公允价值为 100 元，不存在商誉。 2013 年 12 月 31 日，B公司净资产公允价值仍为 100 元。A公司 2014 年 1 月 2 日处置其持有的长期股权投资10%的份额，假设处置价款为 15 元，则母公司个别报表确认投资收益为 5 元： 借：银行存款 15 元 贷：长期股权投资 10 元 投资收益 5 元 合并报表按照前述处理框架，应该进行如下处理： 对于处置价款与处置长期股权投资对应的子公司净资产公允价值之间差额调整资本公积： 借：投资收益 5 元 贷：资本公积 5 元 经过上述处理，母公司个别报表确认的投资收益被全部抵消完毕，在合并报表中不存在，体现权益性交易原则。
问题：由于母公司个别报表已经确认投资收益，并已经计缴所得税，在合并报表层面又将投资收益抵消，在合并层面，抵消投资收益涉不涉及确认递延所得税资产？能否类似于未实现内部销售损益确认递延所得税资产那样处理？

回答人：chenyiwei
该事项不导致合并报表层面资产、负债账面价值和计税基础之间出现新的暂时性差异，所以没有递延所得税影响，但母公司已经缴纳的所得税可以在合并报表层面冲减资本公积，而不是确认为所得税费用。

提问人：gipsylee 时间：2018-07-19 17:53:34
请问陈版，所得税可以冲减资本公积，有什么理论支撑吗？

回答人：chenyiwei
《企业会计准则第 18 号——所得税》第二十一条：与直接在所有者权益中确认的交易或者事项相关的所得税不计入损益，应直接计入所有者权益。